【裁判字號】    97,交聲,100
【裁判日期】    970331
【裁判案由】    聲明異議
【裁判全文】
臺灣高雄地方法院交通事件裁定         97年度交聲字第100號
原處分機關  交通部公路總局高雄區監理所
異  議  人  甲○○
即受處分人
上列受處分人因違反道路交通管理處罰條例案件，對於交通部公
路總局高雄區監理所為之處分（原處分：高監自裁字第裁80-NJ0
000000號），聲明異議，本院裁定如下：
    主  文
異議駁回。
    理  由
一、本件聲明異議意旨略以：異議人即受處分人甲○○於民國96
    年10月3 日下午2 時許，駕駛車號1908-MH 號自用小客車行
    經鳳山市○○路384 巷口之紅綠燈，遇黃燈以時速28公里通
    過，並未違反交通規則，然遭舉發闖紅燈，於法不合，請求
    撤銷原處分云云。
二、按汽車駕駛人，行經有燈光號誌管制之交岔路口闖紅燈者，
    處新臺幣1,800 元以上5,400 元以下罰鍰，道路交通管理處
    罰條例第53條第1 項定有明文。次按車輛面對圓形紅燈表示
    禁止通行，不得超越停止線或進入路口，亦有道路交通標誌
    標線號誌設置規則第206 條第5 項第1 款規範明確。
三、經查，本件異議人確有駕駛車號1908-MH 號自用小客車於96
    年10月3 日下午2 時在鳳山市○○路○○路384 巷口闖越該
    紅燈號誌，而遭路口測速照相器材拍攝，並經警舉發等情，
    業據被告坦承確有於上開時、地駕車經過上開違規地段之事
    實不諱，且有高雄縣警察局高警交字第NJ0000000 號舉發違
    反道路交通管理事件通知單及交通部公路總局高雄區監理所
    高監自裁字第裁80-NJ0000000號違反道路交通管理事件裁決
    書各1 份及違規照片2 張附卷可稽，而依上開違規照片2 張
    所示，異議人確係於紅燈亮起1.2 秒進入路口遭路口測速照
    相器材拍攝，足認異議人確有於上開時、地如裁決書所載之
    闖紅燈事實。至異議人雖辯稱：伊當時係遇黃燈以時速28公
    里通過，並未違反交通規則云云，然苟如異議人所言其當時
    確係以時速28公里行進，而佐以異議人當時係紅燈亮1.2 秒
    進入路口，則以異議人當時時速計算，異議人1.2 秒可前進
    9.3 公尺【28x1,000（公尺）/60 （分）/60 （秒）x1.2（
    秒）≒9.3 】，而參酌卷附之違規照片，異議人於該路口紅
    燈起1.2 秒時僅行至人行穿越道，後輪尚未經過停止線，則
    以當時異議人1.2 秒可前進9.3 公尺觀察，異議人應係紅燈
    亮起後始超越停止線甚明，是異議人辯稱其闖黃燈，而未闖
    越紅燈云云，不足採信。是原處分機關據以認定異議人闖紅
    燈，並裁處罰鍰2,700 元，並依道路交通管理處罰條例第63
    條第1 項規定記違規點數3 點，係在法定罰鍰金額內，且無
    違誤之處，異議人以上開理由請求本院撤銷原處分，尚難憑
    採。從而，本件異議為無理由，應予駁回。
四、據上論斷，應依道路交通案件處理辦法第19條，裁定如主文
    。
中    華    民    國    97    年    3     月    31    日
                      交通法庭  法  官  陳盈吉
正本係照原本作成。
如不服本裁定，應於裁定送達後五日內，向本院提出抗告狀。
中    華    民    國    97    年    3     月    31    日
                                書記官  陳展榮


司法院資訊處製作；財團法人民間司法改革基金會備份。
